【裁判字號】    96,審小上,77
【裁判日期】    970109
【裁判案由】    清償借款
【裁判全文】
臺灣高雄地方法院民事裁定            96年度審小上字第77號
上  訴  人  戊○○
訴訟代理人  乙○○
被上訴人    高雄市政府
法定代理人  丁○
訴訟代理人  甲○○
            丙○○
上列當事人間求清償借款事件，上訴人對於民國96年10月31日本
院高雄簡易庭96年度雄小字第6062號判決提起上訴，本院裁定如
下：
  主  文
上訴駁回。
第二審訴訟費用新臺幣壹仟伍佰元由上訴人負擔。
  理  由
一、按對於小額程序第一審判決之上訴，非以其違背法令為理由
    ，不得為之；又上訴狀內應記載上訴理由，表明下列各款事
    項：1.原判決所違背之法令及其具體內容。2.依訴訟資料可
    認為原判決有違背法令之具體事實，民事訴訟法第436 條之
    24第2 項、第436條之25分別定有明文。所謂判決違背法令
    ，依同法第468條規定，係指判決不適用法規或適用不當者
    而言，而有同法第469 條第1 款至第5 款所列情形之一者，
    為判決當然違背法令。據此，當事人提起上訴如以小額程序
    第一審判決有不適用法規或適用法規不當為上訴理由時，其
    上訴狀或理由書應有具體之指摘，並揭示該法規之條項或其
    內容，若係成文法以外之法則，應揭示該法則之旨趣，倘為
    司法院解釋或最高法院之判例，則應揭示該判解之字號或其
    內容，如依民事訴訟法第469 條第1 款至第5 款所列情形為
    理由時，其上訴狀或理由書應揭示合於該條款之事實，上訴
    狀或理由書如未依此項方法表明者，即難認為已對小額程序
    第一審判決之違背法令有具體之指摘，其上訴自難認為合法
   （ 最高法院71年台上字第314 號判例意旨參照）。次按上訴
    人雖提出上訴理由書，然其理由書未具體指摘原判決有何違
    背法令之內容及事實，即不具備表明上訴理由之程式，雖原
    第一審法院未依民事訴訟法第436 之32第2 項準用同法第47
    1 條第1 項之規定，裁定駁回上訴，而將訴訟卷宗送交第二
    審法院，即應由第二審法院裁定駁回其上訴（最高法院73年
    度第2 次民事庭庭長會議決議參照）。
二、上訴意旨略以：被上訴人主張自民國73年6 月20日起至93年
    6 月19日止，每月均少扣新台幣（下同）125 元，故於93年
    6 月20日時，尚積欠本金30,000元，惟以銀行作業分工之嚴
    謹，為何能每月少扣125 元，且上訴人另欠被上訴人一筆較
    為高額之貸款，業已逐月清償完畢，為何較高金額者已清償
    ，卻有本筆小額借款之爭議，爰為時效抗辯，主張被上訴人
    自73年6 月20日起每月少扣125 元，迄今應已罹於15年之請
    求權時效。並聲明：(一)原判決廢棄；(二)被上訴人在第一審之
    訴駁回；(三)第一、二審訴訟費用均由被上訴人負擔等語。
三、經查，上訴人所為前揭抗辯，並未表明原判決有何違背法令
    及其具體內容，暨依訴訟資料合於該違背法令之具體事實，
    依前開說明，自難認上訴人已合法表明上訴理由，依首揭說
    明，應認其上訴為不合法。
四、再按於小額訴訟之上訴程序，法院為訴訟費用之裁判時，應
    確定其費用額，民事訴訟法第436 條之19第1 項、第436 條
    之32 第1項定有明文。本件第二審裁判費用為1500元，應由
    上訴人負擔，爰併為裁定如主文第2 項所示。
五、據上論結，本件上訴為不合法，依民事訴訟法第436 之32第
    1 、2 項、第436 條之19第1 項、第444 條第1 項前段、第
    95條、第78條，裁定如主文。
中    華    民    國    97    年    1     月     9    日
                  民事第二庭審判長法  官  林紀元
                                  法  官  楊國祥
                                  法  官  蘇姿月
正本係照原本作成。
不得抗告。
中    華    民    國    97    年    1     月    9     日
                                  書記官  陳美月


司法院資訊處製作；財團法人民間司法改革基金會備份。
